【裁判字號】    92,上訴,675
【裁判日期】    920528
【裁判案由】    毒品危害防制條例
【裁判全文】
臺灣高等法院臺中分院刑事判決                  九十二年度上訴字第六七五號
    上  訴  人  臺灣台中地方法院檢察署檢察官
    被      告  甲○○
右上訴人因被告毒品危害防治條例案件，不服臺灣台中地方法院九十一年度訴字第二
九八七號中華民國九十二年一月二十八日第一審判決（起訴案號：臺灣台中地方法院
檢察署九十一年度毒偵字第三０三七、九十年度毒偵字第三六四二號），提起上訴，
本院判決如左：
    主      文
原判決撤銷。
甲○○連續施用第一級毒品，累犯，處有期徒刑拾月，扣案之殘留有第一級毒品海洛
因殘渣之夾鏈袋（已無法剝離）壹個，沒收銷燬之，扣案之藥杓壹個，沒收。
    事      實
一、甲○○素行不佳，前曾犯毒品危害防制條例、竊盜等罪，其中於民國（下同）八
    十九年間所觸犯毒品危害防制條例及竊盜罪，分別經本院及臺灣高等法院臺中分
    院判處有期徒刑四月，如易科罰金，以參佰元折算壹日，及有期徒刑七月確定，
嗣經定執行刑為有期徒刑十月確定，並於九十年十二月九日縮短刑期執行完畢，
    詎仍不知悔改。甲○○前因施用毒品案件，經二次觀察、勒戒後，均無繼續施用
    毒品之傾向，由臺灣臺中地方法院檢察署檢察官先後於八十八年九月二十九日、
    八十九年四月二十一日，分別以八十八年度毒偵字第八二五號、八十九年度偵字
    第二六一五號為不起訴處分。詎甲○○又基於施用毒品之概括犯意，自九十一年
    六月二十三日起至九十一年九月二十六日上午十時許止，連續在其台中縣沙鹿鎮
    ○○路三九三巷一六弄六號住處施用第一級毒品海洛因多次。嗣於九十一年六月
    二十三日十時許經臺中縣警察局清水分局通知到場採尿送驗，呈嗎啡陽性反應，
    因而查獲；再於九十一年九月二十七日二十時，在台中縣沙鹿鎮○○里○○路三
    九三巷一六弄六號為警查獲，並扣得殘留有第一級毒品海洛因殘渣之夾鏈袋（已
    無法剝離）及藥杓各一個。又於九十一年八月一日十二時許在彰化縣伸港鄉伸港
    大橋前向綽號阿勇所購得二包淨重二、五八公克之海洛因用以準備供己施用而持
    有，嗣於當日下午十一時許為警在台中縣沙鹿鎮○○路三九三巷十六弄口查獲，
    並扣得上開二包海洛因。
二、案經臺中縣警察局清水分局報請臺灣臺中地方法院檢察署檢察官偵查起訴及該署
    移送併案辦理（該署九十二年度毒偵字第九七三號）。
    理      由
一、右揭犯罪事實，業據甲○○於審理中坦承不諱，並有扣案之殘留有第一級毒品海
    洛因殘渣之夾鏈袋（已無法剝離）及藥杓各一個及二包淨重二、五八公克之海洛
    因（有法務部調查局九十一年九月十七日調科壹字第一二００一一九三七號鑑定
    通知書）可稽，而所採被告尿液經分別囑託私立中山醫學大學附設醫院藥物濫用
    檢測中心及該大學附設醫院檢驗科鑑定結果，均呈嗎啡陽性反應，有該檢測中心
    檢驗成績書及該檢驗科檢驗單各一份在卷可憑。又被告前因施用毒品案件，經二
    次觀察、勒戒，一次強制戒治，有臺灣臺中地方法院檢察署刑案資料查註紀錄表
    一份在卷足按，事證至臻明確，被告三犯施用毒品之犯行洵堪認定。
二、核被告甲○○所為，係犯毒品危害防制條例第十條第一項之罪。被告持有第一級
    毒品海洛因，嗣進而施用之，其持有之低度行為應為施用之高度行為所吸收，不
    另論罪。被告所為前開數行為，時間緊接，犯罪構成要件又復相同，顯係基於概
    括之犯意為之，為連續犯，爰依刑法第五十六條之規定以一罪論，並加重其刑。
    被告甲○○前曾於八十九年間觸犯毒品危害防制條例及竊盜罪，分別經本院及臺
    灣高等法院臺中分院判處有期徒刑四月，如易科罰金，以參佰元折算壹日，及有
    期徒刑七月確定，嗣經定執行刑為有期徒刑十月確定，並於九十年十二月九日縮
    短刑期執行完畢，此有台灣台中地方法院檢察署刑案資料查註紀錄表一份在卷可
    按，五年以內再犯本件有期徒刑以上之罪，為累犯，應依刑法第四十七條規定遞
    予加重其刑。原審法院論罪科刑，固非無見，惟查被告於九十一年八月一日十二
    時許在彰化縣伸港鄉伸港大橋前向綽號阿勇所購得二包淨重二、五八公克之海洛
    因係準備供己施用而持有，其持有之行為為施用之行為所吸收且在本案檢察官起
    訴犯罪時間內，屬於裁判上一罪，原審法院不及加以審理，檢察官上訴意旨指摘
    原判決不當為有理由，應由本院將原判決撤銷改判，爰審酌被告甲○○曾有施用
    毒品不良素行，經執行完畢後，仍不知警惕，再次施用毒品，經檢察官依初次勒
    戒、觀察後無繼續施用傾向為不起訴處分確定後，仍不知悔改警惕，猶繼續施用
    毒品，有失政府制定毒品危害防制條例之立法美意，本不宜寬貸，惟此乃自戕行
    為及犯後已坦承犯行，態度良好等一切情狀，量處如主文所示之刑，以資懲儆。
    至於扣案之殘留有第一級毒品海洛因殘渣之夾鏈袋（已無法剝離）一個，海洛因
    二包淨重二、五八公克，均依毒品危害防制條例第二條之規定，屬第一級毒品，
    不問屬於犯人與否，爰依毒品危害防制條例第十八條第一項前段之規定，宣告沒
    收銷燬之；至於扣案之藥杓一個係屬被告所有供犯施用第一級毒品所用之物，爰
    依刑法第三十八條第一項第二款之規定，予以宣告沒收。
據上論結，應依刑事訴訟法第三百六十九條第一項前段、第三百六十四條、第二百九
十九條第一項前段、毒品危害防制條例第十條第一項、第十八條第一項前段、第二十
條第三項前段，刑法第十一條前段、第五十六條、第四十七條、第三十八條第一項第
二款，判決如主文。
本案經檢察官乙○○到庭執行職務。
中      華      民      國      九十二  年      五      月      二十八  日
                                臺灣高等法院臺中分院刑事第四庭
                                      審判長法  官  洪  耀  宗
                                            法  官  江  德  千
                                            法  官  劉  登  俊
右正本證明與原本無異。
如不服本判決應於收受送達後十日內向本院提出上訴書狀，其未敘述上訴之理由者並
得於提起上訴後十日內向本院補提理由書（均須按他造當事人之人數附繕本）。
                                            書記官  林  水  濱
中      華      民      國      九十二  年      五      月      二十八  日
                                                                        Ａ


司法院資訊處製作；財團法人民間司法改革基金會備份。
